【裁判字號】    96,訴,2598
【裁判日期】    970213
【裁判案由】    違反毒品危害防制條例
【裁判全文】
臺灣彰化地方法院刑事判決              96年度訴字第2598號
公  訴  人  臺灣彰化地方法院檢察署檢察官
被      告  甲○○
上列被告因違反毒品危害防制條例案件，經檢察官提起公訴（96
年度毒偵字第5735號），本院依簡式審判程序判決如下：
    主  文
甲○○施用第一級毒品，累犯，處有期徒刑拾月。
    事  實
一、甲○○前因施用毒品案件，經本院以88年度毒聲字第1188號
    裁定送觀察、勒戒後，因評定認無繼續施用毒品之傾向，於
    民國88年3 月30日執行完畢釋放，並由臺灣彰化地方法院檢
    察署檢察官以88年度偵字第2274號為不起訴處分確定。再因
    施用毒品案件，經臺灣南投地方法院以89年度毒聲字第306
    號裁定送觀察、勒戒後，因評定認有繼續施用毒品之傾向，
    復以89年度毒聲字第1867號裁定令入戒治處所施以強制戒治
    ，嗣經裁定停止戒治，所餘戒治期間付保護管束，於90年5
    月7 日保護管束期滿未經撤銷視為執行完畢，並由臺灣南投
    地方法院以89年度訴字第235 號判決判處有期徒刑8 月確定
    。又因施用毒品案件，經臺灣南投地方法院以91年度毒聲字
    第802 號裁定令入戒治處所施以強制戒治，於92年11月8 日
    戒治期滿執行完畢，並由同院以91年度訴字第731 號判處有
    期徒刑1 年確定；嗣再因施用毒品案件，經同院以93年度訴
    字第290 號判決判處應執行有期徒刑1 年4 月確定，上開2
    罪經送監接續執行，甫於95年1 月26日縮短刑期假釋出監，
    並於95年3 月28日假釋期滿未經撤銷視為執行完畢。仍不知
    警惕，於上開強制戒治執行完畢釋放後5 年內，復基於施用
    第一級毒品海洛因之犯意，於96年8 月21日某時，在其位於
    南投縣草屯鎮○○路348 巷13號之居所，將海洛因置於注射
    針筒內摻水混合後，以注射體內之方式，施用海洛因1 次。
    嗣因係列管毒品人口，於96年8 月22日晚上11時許為警通知
    其到場採尿送驗，結果呈毒品可待因、嗎啡陽性反應，查悉
    上情。
二、案經彰化縣警察局彰化分局報告臺灣彰化地方法院檢察署檢
    察官偵查起訴。
    理  由
一、本件被告甲○○所涉為死刑、無期徒刑、最輕本刑為3 年以
    上有期徒刑高等法院管轄第一審案件以外之罪，並於本院行
    準備程序時就被訴事實為有罪之陳述，本院合議庭依刑事訴
    訟法第273 條之1 第1 項規定，裁定改由受命法官獨任行簡
    式審判程序，先予敘明。
二、上揭犯罪事實業據被告甲○○於本院審理時坦承不諱（見本
    院97年1 月30日準備程序及審判筆錄），而被告於96年8 月
    22日為警所採集之尿液，經檢驗呈嗎啡及可待因陽性反應，
    有彰化縣警察局彰化分局委託檢驗尿液代號與真實姓名對照
    認證單、詮昕科技股份有限公司濫用藥物尿液檢驗報告各乙
    紙（均見警卷）附卷可稽，足認被告上開自白與事實相符。
    再者，被告前因施用毒品案件，經臺灣南投地方法院以91年
    度毒聲字第802 號裁定令入戒治處所施以強制戒治，於92年
    11月8 日戒治期滿執行完畢釋放等情，有臺灣高等法院被告
    前案紀錄表、在監在押紀錄表各1 份在卷可資參照，被告於
    前開強制戒治執行完畢釋放後，5 年內再犯本件施用毒品犯
    行，堪可認定。綜上，本件事證明確，被告犯行洵堪認定，
    應依法論科。
三、按海洛因為毒品危害防制條例第2 條第2 項第1 款所規定之
    第一級毒品，被告施用海洛因之行為，核係犯毒品危害防制
    條例第10條第1 項施用第一級毒品罪。被告為供施用而持有
    該毒品之低度行為，應為施用之高度行為所吸收，不另論罪
    。被告前因施用毒品案件，經臺灣南投地方法院以91年度訴
    字第731 號判處有期徒刑1 年確定；再因施用毒品案件，經
    同院以93年度訴字第290 號判決判處應執行有期徒刑1 年4
    月確定，上開2 罪接續執行，於95年1 月26日縮短刑期假釋
    出監，並於95年3 月28日假釋期滿未經撤銷視為執行完畢，
    有臺灣高等法院被告前案紀錄表可稽，被告於有期徒刑執行
    完畢5 年內又故意再犯本案之罪，為累犯，應依刑法第47條
    第1 項規定，加重其刑。爰審酌被告曾因施用毒品經送觀察
    、勒戒及強制戒治，仍未知警惕，又再犯本案之罪，足見其
    雖經觀察、勒戒及強制戒治等治療程序，仍未徹底戒除惡習
    遠離毒害，顯未能善體國家設置觀察、勒戒及戒治機構，協
    助毒品施用者戒除毒害之良法美意，且被告於警詢、偵查中
    皆否認犯行，至本院審理時始坦承犯行，犯後態度難認良好
    ，惟施用毒品本質上係戕害自身健康之行為，尚未嚴重破壞
    社會秩序或侵害他人權益，暨其犯罪之動機、目的、所生危
    害等一切情狀，量處如主文所示之刑，以示懲儆。又本件被
    告犯罪時間非在96年4 月24日以前，不符合中華民國九十六
    年罪犯減刑條例之減刑條件，尚無從依上開條例減刑，附此
    敘明。
據上論斷，應依刑事訴訟法第273 條之1 第1 項、第299 條第1
項前段，毒品危害防制條例第10條第1 項、第23條第2 項，刑法
第11條前段、第47條第1 項，判決如主文。
本案經檢察官余建國到庭執行職務。
中    華    民    國    97    年    2     月    13    日
                  刑事第五庭          法  官  楊舒嵐
以上正本證明與原本無異。
如不服本判決，應於判決送達後10日內，向本院提出上訴書狀，
上訴書狀應「敘述具體上訴理由」，並按他造當事人之人數附繕
本。「切勿逕送上級法院」。
中    華    民    國    97    年    2     月    13    日
                                      書記官   張木松
附錄論罪科刑法條：
毒品危害防制條例第10條
施用第一級毒品者，處 6 月以上 5 年以下有期徒刑。
施用第二級毒品者，處 3 年以下有期徒刑。


司法院資訊處製作；財團法人民間司法改革基金會備份。
